# 公允价值层次

提问人：一云 时间：2019-03-21 20:07:30
陈老师：请教您个问题：
某公司投资了几个资管计划，将其在交易性资产核算，期末按公允价值计量。公允价值的确认依据是资管计划的基金管理人出具的估值报告。
-------------请问老师：这属于公允价值的第几层次呢？ 是第三层次吧？

回答人：chenyiwei
取决于管理人制作估值报告时所使用的估值方法的输入值层次。只要其中有一项投资的公允价值估值采用的参数是第三层次的，整个估值结果就是第三层次的。